最　高　行　政　法　院　裁　定
                                      100年度裁字第973號
抗  告  人  徐玉清
            楊常佩珍
            陳銘堂
            李明山
            林德勝
            楊玉振
            徐春宏
            蔡仁福
            黃廖秀鳳
            楊陳琳
            蔣沈節珠
            伍張有
          　伍立仁
            伍台英
          　伍桃英
            陳發忠
          　楊增祺
            王張月慧
            張高得
            謝陳綢仔
            高連金
            蕭光耀
            黃麗玉
            劉嘉煌
            陶小花
          　康百堅
          　張瑞鳳
共      同
訴訟代理人  賴青鵬  律師
上列抗告人因與相對人內政部間確認徵收處分無效事件，對於中
華民國99年10月22日臺北高等行政法院98年度再字第165號裁定
，提起抗告，本院裁定如下：
　　主  文
抗告駁回。
抗告訴訟費用由抗告人負擔。
    理  由
一、按抗告法院認抗告為不合法或無理由者，應為駁回抗告之裁
    定。
二、本件原裁定以：抗告人以原審法院96年1月26日94年度訴字
    第2683號判決（下稱前程序判決）未審酌原審參加人新北市
    政府（下稱原審參加人）79年5月4日79北府地四字第126207
    號函等足以影響判決之重要證據為由，提起再審之訴，然上
    述事由於96年3月14日向本院提出之上訴理由狀中已表明，
    並經本院98年4月9日98年度判字第378號判決（下稱原確定
    判決）予以審酌，抗告人於上訴程序主張其事由，依行政訴
    訟法第273條第1項但書之規定，即不應准許抗告人再據為再
    審理由，乃以本件再審之訴不合法為由，予以駁回。
三、抗告意旨略謂：依原審參加人79年5月4日79北府地四字第12
    6207號函，指稱尚有部分地價未完成補償，足證本件未依法
    完成地價補償，且由原審參加人86年1月22日86北府地四字
    第17476號函可知，截至該函發文日止仍未發放建築物補償
    費。原審參加人並遲至87年始進行本件建物之補償費查估作
    業，直至88年始完成，嗣於88年10月7日以78年度之重建價
    格計算建築物補償費並提存之，然而前程序判決竟認定土地
    及地上物補償費均已於80年4月16日以前即已發放完竣，顯
    未依證據認定事實。且抗告人並無法直接以領取現金方式由
    「板橋市公共設施保留地補償費待發專戶支存2407-6帳戶」
    （下稱系爭帳戶）支票存款帳戶領取補償費，從而前程序判
    決認定抗告人處於隨時可領取之狀態，顯有違誤。又原審參
    加人78年5月10日以77北府地四字第256576號函，令新北市
    政府教育局（改制前為臺北縣政府教育局）於文到10日內應
    為解繳補償費，而原審參加人提出之系爭帳戶支票存款日期
    為78年6月19日至78年6月23日，尚無78年5月10日至78年5月
    20日之解繳資料，顯逾上開函文所定解繳日期，亦未提出新
    北市政府教育局已解繳補償費於臺灣土地銀行板橋分行之證
    據，更未提出備妥補償費之事證。前程序判決徒以系爭帳戶
    餘額超過本件所需補償費，率而認定需用土地人已於法定期
    間內備妥補償費額，顯有違誤云云。經核抗告人上該主張，
    無非就前程序判決及原確定判決所不採之事由再為爭執，至
    於原裁定以抗告人就本件再審之理由，業於前程序判決上訴
    時已主張並為原確定判決所不採，因而依行政訴訟法第273
    條第1項但書之規定，駁回其再審之訴，有何違誤之處，並
    未為具體指明，其抗告難認有理由，應予駁回。
四、據上論結，本件抗告為無理由。依行政訴訟法第104條、民
    事訴訟法第95條、第78條、第85條第1項前段，裁定如主文
    。
中　　華　　民　　國　　100　 年　　4　　 月　　21　　日
                    最高行政法院第四庭
                        審判長法官　吳　明　鴻
                              法官　林　茂　權
                              法官　侯　東　昇
                              法官　黃　秋　鴻
                              法官　陳　國　成

以  上  正  本  證  明  與  原  本  無  異
中　　華　　民　　國　　100　 年　　4　　 月　　22　　日
　　　　　　　　　　　　　　　書記官　葛　雅　慎